【裁判字號】    98,交簡上,39
【裁判日期】    980722
【裁判案由】    過失傷害
【裁判全文】
台灣屏東地方法院刑事判決      98年度交簡上字第39號
上  訴  人  甲○○
即  被  告
上列上訴人因業務過失傷害案件，不服本院98年交簡字第36號中
華民國98年3 月31日刑事簡易判決（97年度偵字第7648號、7952
號），提起上訴，本院判決如下：
    主  文
上訴駁回。
甲○○緩刑貳年。
    事實
一、甲○○平時以駕駛自小貨車載運水果，擺設攤位販賣水果營
    生，駕駛行為係其業務附隨行為，為從事駕駛業務之人，於
    民國97年5 月12日21時許，駕駛車牌號碼C8－5167號自小貨
    車，沿屏東縣潮州鎮○○路由西往東方向行駛，行經該路段
    363 號前時，原應注意車前狀況，並隨時採取必要之安全措
    施，而依當時天氣晴、夜間有照明、路面乾燥、無缺陷、無
    障礙物、視距良好等一切情狀，並無不能注意之情事，竟疏
    未注意及此，適於同一時、地，乙○○○騎乘車牌號碼PEF
    －273 號重型機車，同方向行駛在前，竟未注意安全距離及
    後方來車，率爾向左偏駛，而依當時情形，甲○○及乙○○
    ○均無不能注意之情事，竟疏未注意及此，由於雙方上開疏
    失，致甲○○駕駛上開自小貨車因閃避不及而與乙○○○騎
    乘之前開重型機車發生擦撞，致乙○○○人車倒地，受有頭
    部外傷併腦震盪、腦挫傷、雙側多處挫傷性出血及蜘蛛膜下
    出血、下肢挫傷併多處擦傷等傷害。甲○○於肇事後，於員
    警前往現場處理時，尚不知其為肇事者前，即向員警坦承為
    肇事之人而為自首。
二、案經乙○○○告訴暨屏東縣政府警察局潮州分局報告台灣屏
    東地方法院檢察署檢察官偵查後聲請簡易判決處刑。
    理由
一、訊據被告甲○○對上情坦承不諱，並有現場圖、現場照片等
    可憑。按汽車行駛時，駕駛人應注意車前狀況，並隨時採取
    必要之安全措施，道路交通安全規則第94條第3 項定有明文
    ，被告駕車自應注意上述道路交通安全規定，參諸交通事故
    發生時、地，天候晴、夜間有照明、路面乾燥、無缺陷、無
    障礙物及視距良好，並無不能注意之情事，而被告未注意車
    前狀況，以致肇事，其有過失甚明。臺灣省高屏澎區車輛行
    車事故鑑定委員會及覆議鑑定委員會均同此見解，有鑑定意
    見書各1 份在卷可憑。告訴人確因本次車禍受有傷害，亦有
    寶建醫院出具之診斷證明書1 紙在卷可稽，是告訴人之受傷
    與被告之過失行為間，有相當之因果關係，被告犯行堪予認
    定。核被告所為，係犯刑法第284 條第2 項前段之業務過失
    傷害罪；被告於肇事後向到場警員自首，有自首情形紀錄表
    可憑，為鼓勵被告於肇事後勇於面對刑事責任，並積極照護
    傷者，爰依刑法第62條前段之規定減輕其刑，原審之認事、
    用法均無違誤。而原審斟酌被告之犯罪情節及被害人受傷之
    程度等情，量處被告拘役55日，亦稱妥適，故被告之上訴自
    無理由。
二、被告甲○○上訴意旨略以：其對於原審之認事、用法及量刑
    均無意見，惟因已與被害人達成和解，獲得被害人之諒宥，
    請求給予宣告緩刑等語。
三、經查被告未曾受有期徒刑之宣告，此有其台灣屏東地方法院
    檢察署刑案資料查註表及台灣高等法院被告前案紀錄表各一
    份可參，而被告於本院審理中坦承犯行，並已賠償被害人乙
    ○○○新台幣10萬元，而與被害人達成調解，有其庭呈屏東
    縣萬巒鄉調解委員會調解筆錄（98年刑調字第57號）可憑，
    堪認確有悔意，且已填補被害人之損失，本院因而認為其所
    受之宣告刑，以暫不執行為適當，爰併予宣告緩刑2 年，以
    啟自新。
四、依刑事訴訟法第455 條之1 第3 項、第368 條，刑法第74
    條第1 項第1 款，判決如主文。
本案經檢察官陳啟能到庭執行職務。
中    華    民    國    98    年    7     月    22    日
          刑事第四庭  審判長  法  官   莊鎮遠
                              法  官   王以齊
                              法  官   江振源
以上正本證明與原本無異。
不得上訴。
中    華    民    國    98    年    7     月    22    日
                              書記官   林鴻仁


司法院資訊處製作；財團法人民間司法改革基金會備份。
